【裁判字號】    89,訴,1428
【裁判日期】    900129
【裁判案由】    給付工程款
【裁判全文】
臺灣士林地方法院民事判決  八十九年度訴字第一四二八號
    原      告  中華電信股份有限公司台灣北區電信分公司
    法定代理人  林典瑩
    訴訟代理人  劉纘祥
    被      告  福麒營造股份有限公司
                          設台北縣樹林市○○路四一五號六樓之三
    法定代理人  郭吳茂蜂  住同.
    訴訟代理人  楊坤林    住臺.
右當事人間請求給付工程款事件，本院判決如左：
    主    文
原告之訴駁回。
訴訟費用由原告負擔。
    事    實
甲、原告方面：
一、聲明：被告應給付原告新台幣（下同）五十萬二千零六十二元及自起訴狀繕本送
    達翌日起至清償之日止，按年息百分之五計算之利息。
二、陳述：
  (一)事實經過：
    原告設於台北市○○路○段十一巷口附近之幹線電纜，於民國八十九年五月廿一
    日遭被告承攬台北市政府工務局養護工程處主辦之「士林雙溪社區崩塌危險整治
    改善工程第一期工程」挖損0.65-1000P-FS-STP-162M幹纜乙條和0.5DB-24C-BJ
    F-SM-190M光纜三條及管線五路，經原告派員會同訴外人謝進傳及管區警員赴現
    場查勘屬實。
  (二)法律主張：
    按交通部令頒「電信線路遭受損害處理規則」第五條規定，核計修復費五十萬二
    千零六十二元，依電信法第四十五條第二項規定「因修建房屋、道路、溝渠、埋
    設管線等工程或其他事故損壞電信設備者，應負賠償責任」，應由被告負責清償
    。
  (三)對被告陳述之抗辯：
    1.被告所提之埋設標準為南區之標準，非為本區之標準。
    2.本件管線為六十一、二年時埋設的。
    3.保護管道是在六十三年八月前就有管道，只是後來陸續舖設，當初施工規定是
      以埋設地下一點二公尺為標準，但可依路況作修正。本件埋設近一點二公尺，
      因未達一點二公尺，所以有用混凝土覆蓋。
三、證據：提出電信線路設施遭受損害會勘簽認單影本、線路工程使用（拆收）材料
    及施工費用統計表影本各一份、中華電信台北北區電信分公司士林營運處函影本
    三份。
乙、被告方面：
一、聲明：原告之訴駁回。
二、陳述：
  (一)原告埋設電纜之深度及方式均不及台北市市區道路管理規則規定之標準。
  (二)當初挖壞之人是挖土機司機，此部分已發包給下游公司。
  (三)被告是獲養工處許可開挖。
  (四)被告將水溝開挖工程轉包給亞維工程有限公司（下稱「亞維公司」），亞維公司
    再僱用佳計工程有限公司（下稱「佳計公司」）司機（司機為佳計公司員工）莊
    乾增，謝進傳則為佳計公司在旁輔佐開挖之員工。
三、證據：提出配線管道各項數據表、許可證明書影本、證明書各乙份。
    理    由
一、本件原告起訴主張：其設於台北市○○路○段十一巷口附近之幹線電纜，於八十
    九年五月廿一日遭被告承攬台北市政府工務局養護工程處主辦之「士林雙溪社區
    崩塌危險整治改善工程第一期工程」挖損0.65-1000P-FS-STP-162M幹纜乙條和
    0.5DB-24C-BJ F-SM-190M光纜三條及管線五路，依「電信線路遭受損害處理規則
    」第五條規定，核計修復費共五十萬二千零六十二元，為此，依電信法第四十五
    條第二項之規定，訴請被告負賠償責任等語。被告則以：原告埋設電纜之深度及
    方式均不及台北市市區道路管理規則所規定之標準，且被告已將水溝開挖工程轉
    包給亞維公司，亞維公司再僱用佳計公司挖土機司機莊乾增、員工謝進傳分別負
    責在現場開挖及輔佐，故當初挖壞電纜之人是挖土機司機等語，以資抗辯。
二、原告主張其設於台北市○○路○段十一巷口附近之幹線電纜，於八十九年五月廿
    一日遭被告承攬台北市政府工務局養護工程處主辦之「士林雙溪社區崩塌危險整
    治改善工程第一期工程」挖損0.65-1000P-FS-STP-162M幹纜乙條和0.5DB-24C-BJ
    F-SM-190M光纜三條及管線五路之事實，已據其提出與所述相符之電信線路設施
    遭受損害會勘簽認單影本一份為證，並為被告所不爭執，應堪認為真正。
三、按因修建房屋、道路、溝渠、埋設管線等工程或其他事故損壞電信設備者，應負
    賠償責任，電信法第四十五條第二項固定有明文。惟依該條規定應負賠償責任者
    ，自應以損害電信設備之行為人為限。本件被告辯稱已將其所承攬之工程中有關
    水溝開挖之部分，轉包予亞維公司施作，亞維公司則僱請佳計公司所屬之挖土機
    司機莊乾增及員工謝進傳在現場開挖及輔佐開挖等情，業據其提出由亞維公司及
    佳計公司所出具之證明書一份為證，並為原告所不爭執，應堪認定。揆諸前揭規
    定及說明，原告所設之系爭電纜線既非為被告公司及其所屬員工於施工時所挖損
    ，則原告依電信法第四十五條第二項之規定，訴請被告賠償修復費用共五十萬二
    千零六十二元及法定遲延利息，即屬無據，為無理由，應予駁回。
四、本件判決基礎已臻明確，兩造其餘之攻擊防禦方法及訴訟資料經本斟酌後，核與
    判決不生影響，無一一論述之必要，併予敘明。
據上論結，本件原告之訴為無理由，依民事訴訟法第七十八條，判決如主文。
中      華      民      國      九十    年      一      月    二十九    日
                                        臺灣士林地方法院民事第三庭
~B法      官  張國勳
右為正本係照原本作成。
如對本判決上訴須於判決送達後廿日內向本院提出上訴狀。
中      華      民      國    九十      年      一      月     三十     日
~B法院書記官  李汝婷


司法院資訊處製作；財團法人民間司法改革基金會備份。
